宣示判決筆錄
原      告  元大商業銀行股份有限公司



法定代理人  翁健    
訴訟代理人  陳谷庸  
            林銘章  
被      告  王金柱  

上列當事人間110年度中小字第2817號請求返還借款事件，於中
華民國110 年11月10日上午9 時20分整在臺灣臺中地方法院臺中
簡易庭宣示判決，出席職員如下：
    法      官  林筱涵
    書  記  官  張峻偉
朗讀案由。
法官朗讀主文宣示判決如下：
    主      文
被告應給付原告新臺幣貳萬捌仟壹佰零壹元，及自民國九十五年
一月十六日起至一○四年八月三十一日止，按週年利率百分之二
十計算之利息，暨自民國一○四年九月一日起至清償日止，按週
年利率百分之十五計算之利息。
訴訟費用新臺幣壹仟元由被告負擔。
本判決得假執行。
    事實及理由之要領
一、原告主張：被告於民國94年5 月19日向大眾銀行（嗣與元大
    銀行於106 年1 月17日合併，元大銀行為存續銀行，大眾銀
    行為消滅銀行）申辦現金卡，額度為新臺幣（下同）30,000
    元，約定利息按週年利率18.25 ％固定計算，於每月20日結
    算乙次並於翌日（21日）併同手續費直接計入被告尚未清償
    之本金餘額；每月應繳納最低應付款為實際可動用借款額度
    之2％，若動用之借款金額低於上開最低應付款時，則以動用
    之借款金額為最低應付款，若動用借款額度後所生之借款債
    務（含利息及各項費用）超過原告所准被告實際可動用之借
    款額度，且差額超過最低應付款時，被告當月之最低應付款
    即為此差額；如未依約繳納最低應付款時，即喪失期限利益
    ，債務視為全部到期，利息改依週年利率20％計算。詎被告
    至95年1月15日止，尚積欠本金28,101元未依約清償。為此
    ，爰依消費借貸之法律關係，提起本件訴訟，並聲明如主文
    第1 項所示。
二、上開原告主張之事實，業據其提出現金卡申請書與約定事項
    、存摺交易明細、金融監督管理委員會函及合併案公告為證
    。被告已於相當時期受合法之通知，而於言詞辯論期日不到
    場，亦未提出準備書狀爭執，本院依上開證據之調查結果，
    堪信原告所陳上情為真正，本院即採為判決之基礎。從而，
    原告依消費借貸之法律關係，請求被告給付如主文第1項所
    示之金額，為有理由，應予准許。
三、訴訟費用負擔及假執行宣告之依據：民事訴訟法第78條、第
    436 條之19第1 項、第436 條之20。
　
民事訴訟法第436 條之24第2 項：
對於本判決之上訴，非以違背法令為理由，不得為之。
如對本判決上訴，須於判決送達後20日內向本院提出上訴狀，並
須表明原判決所違背之法令及其具體內容與依訴訟資料可認為原
判決有違背法令之具體事實之上訴理由（均須按他造當事人之人
數附繕本）
中　　華　　民　　國　　110 　年　　11　　月　　10　　日
                  臺灣臺中地方法院臺中簡易庭
                                  法  官  林筱涵
                                  書記官  張峻偉
以上正本證明與原本無異。
中　　華　　民　　國　　110 　年　　11　　月　　10　　日
                                  書記官  張峻偉